# 关联方法人变更怎么披露

提问人：zhangyating 时间：2016-03-07 10:22:33
某企业 2015 年 6 月 30 日半度报披露时，有关联方占用资金，已据实披露，企业在 2015 年 8 月将关联方变更了法人，不再属于关联方， 2015 年度报告时该怎么披露这家关联方？

回答人：chenyiwei
这种情况下，报告期内是否属于关联方的认定发生变化的，应在关联方清单表格下方加上文字说明，披露关联方范围发生变化的具体情况、关联方关系的存续期间，以及变更原因。并特别说明：此处所披露的与该关联方之间的关联方交易和关联往来仅限于关联方关系存续期间的发生额和余额。 另外须注意：如果是上市公司，则资金占用专项说明中的关联方的范围是根据股票上市规则来确定的，像你说的情况不排除被认定为“历史关联人”而在 8 月变更法人后一年内继续要作为关联交易和关联往来披露。